# 请教租赁合同约定，按实收承租人租金支付出租人租金，是否确认使用权资产

提问人：爱 做梦的咸 鱼 时间：2021-12-30 21:31:34
请教陈版主，关于新租赁准则下，租赁合同约定，租金不固定，按实际收到次承租人租金向出租方支付租金，如何进行账务处理？
背景：我方是商业运营管理公司，公司业务为对已售商铺（开发商为关联企业）从购房者（以下简称小业主）处租回，收取商铺租金及物业管理费等，从小业主处租回期限为长期，再对外出租，对外出租时，次承租人不固定，且期限不固定。请教陈版主，若合同约定，支付给小业主的租金按月支付，金额按实际对外出租收到的租金支付，这种情况如何进行账务处理？
请教： 1 、此种情况是否应确认使用权资产及租赁负债，若确认，使用权资产及租赁负债如何初始计量？ 2 、若不确认，那么收到次承租人的租金及支付给小业主的租金如何入账，是作为代收代付，还是确认相应的收入及成本？感谢

回答人：chenyiwei
建议首先考虑本企业在该交易中的角色是否为代理人而不是主要责任人（参照新收入准则第三十四条的标准）。如果是代理人的，则本企业仅仅是在购房者和最终租户之间提供居间服务，不是租赁的一方，无需按转租赁处理；反之，如果为主要责任人，则需按新租赁准则下关于转租赁的规定处理。
如果属于主要责任人的，则不能仅仅因为“支付给小业主的租金按月支付，金额按实际对外出租收到的租金支付”就认为这属于可变租金。如果与转租承租人签订的租约仍然是约定固定租金，则应支付给购房者的租金也是固定的，只是将来源于最终承租人的信用风险转移给了购房者。因此，此时仍需确认原租赁相关的使用权资产和租赁负债（按合同约定正常情况下应支付给购房者的租金的折现值）。